【裁判字號】    97,交聲,289
【裁判日期】    971113
【裁判案由】    違反道路交通管理處罰條例聲明異議
【裁判全文】
臺灣花蓮地方法院交通事件裁定         97年度交聲字第289號
原處分機關  交通部公路總局臺北區監理所宜蘭監理站
異  議  人
即受處分人  甲○○
上列異議人即受處分人因違反道路交通管理處罰條例案件，對於
交通部公路總局臺北區監理所宜蘭監理站民國97年10月1日所為
之處分（處分案號：宜監字第裁43-P00000000號），聲明異議，
本院裁定如下：
    主  文
異議駁回。
    理  由
一、本件異議人即受處分人甲○○於民國97年6月22日上午9時28
    分許，駕駛其妹何美鈴所有車牌號碼 IT-8609號自用小客貨
    車（下稱系爭小客貨車），由北往南方向行經花蓮縣新城鄉
    ○里路○○里○路口處闖紅燈，經花蓮縣警察局以異議人違
    反道路交通管理處罰條例第53條第 1項汽車駕駛人行經有燈
    光號誌管制之交岔路口闖紅燈之規定，掣開花警交字第P000
    00000 號違反道路交通管理事件通知單舉發，嗣經原處分機
    關於 97年10月1日以異議人依違反道路交通管理處罰條例第
    53條第 1項、第63條第1項第3款之規定，裁處異議人罰鍰新
    臺幣（下同）2700元，並記違規點數3點。
二、聲明異議意旨略以：異議人行經上揭路口時，燈光號誌突轉
    為黃燈後3秒就轉為紅燈，當時時速約每小時50至60公里，
    因無法即時煞車，因而超過路口中心，只好往前行駛云云。
三、按汽車行駛到交岔路口，其行進、轉彎，應遵守燈光號誌，
    道路交通安全規則第102條第1項第1款定有明文。又汽車駕
    駛人，行經有燈光號誌管制之交岔路口闖紅燈者，處1800元
    以上5400元以下罰鍰；汽車駕駛人有違反同條例第53條規定
    之情形者，除依該條處罰鍰外，並予記違規點數 3點，道路
    交通管理處罰條例第53條第1項、第63條第1項第 3款分別定
    有明文。
四、訊據異議人固不否認有於上揭時、地駕車，因超越停止線經
    花蓮縣警察局逕行舉發之事實，惟矢口否認有何闖紅燈之違
    規情事，並以前詞置辯。經查：
(一)異議人有於上開時、地駕駛系爭小客貨車闖紅燈之事實，有
    上開舉發違反道路交通管理事件通知單、花蓮縣警察局97年
    11月5日花警交字第0970047804號函檢附之採證照片2張在卷
    可稽，觀之第 1張採證照片，系爭小客貨車之車頭已超越路
    口之停止線，後輪則壓在停止線上，右側之機車騎士雙腳著
    地等待紅燈，第 2張照片則顯示系爭小客貨車已行駛至路口
    中央等情，而證人即舉發本件違規事件之警員乙○○到庭證
    述：第 1張採證照片所顯示之「RO30」，表示當時紅燈已經
    亮了3.0秒，「RO40」則表示當時紅燈已經亮了4.0秒，「V
    ＝42」係指當時車速為每小時 42公里，2張違規照片內之「
    1Y50」，則均表示紅燈前之黃燈顯示 5秒鐘等語（訊問筆錄
    第3頁），由此可知，異議人甫經路口時，紅燈已亮起3秒鐘
    ，依當時異議人之車速，可推知異議人在經過停止線前，紅
    燈應早已亮起，而紅燈前所顯示之黃燈亦有 5秒之久，此有
    花蓮縣新城鄉○里路○○里○路口行車管制號誌週期一覽表
    附卷可查，並佐以第 1張採證照片內路旁之機車騎士已停下
    等待紅燈等情，異議人以當時之車速行使，仍有充足時間反
    應停車等待紅燈，應無剎車不及之可能，況且異議人亦自承
    其經過停止線時，已為紅燈等語明確（訊問筆錄第2頁），
    益徵異議人確實有闖紅燈之違規事實，應無疑義。
(二)至異議人雖辯稱黃燈僅有 3秒，且其有實地測量等語，然該
    交岔路口行車管制號誌設計之週期為綠燈55秒、黃燈 5秒、
    全紅清道 2秒、紅燈32秒乙節，有花蓮縣新城鄉○里路○○
    里○路口行車管制號誌週期一覽表附卷可稽，而異議人未提
    出任何證據以實其說，空言以前詞置辯，不足採信。另異議
    人稱其看見黃燈時距停止線僅剩 1公尺距離，當時車速約每
    小時50至60公里，因剎車不及導致超越停止線，且已行駛至
    路口，故繼續前行等語，惟查，若據異議人所言以行車速度
    時速 60公里計算，異議人每秒行駛之距離約為16.66公尺，
    則其在距離停止線前 1公尺處看見號誌變為黃燈時，則在轉
    變為紅燈之前應可快速順利通過停止線，並無可能遭拍照舉
    發，足見異議人之辯詞與常情迥異，顯然與事實不符，不足
    採信。再異議人稱與嘉里路交叉之嘉里二路上之小貨車，在
    其經過路口時係停止狀態，表示其未闖紅燈等語，惟嘉里二
    路上之小貨車停止未前行之原因甚多，該小貨車是否停止與
    異議人是否闖紅燈係屬二事，且亦不排除因異議人闖紅燈之
    關係而導致其暫停路口，因此無法以此作為認定異議人有利
    之證據。綜上，異議人之辯詞均無足採信。
四、綜上所述，本件異議人確有在前揭時、地闖越紅燈之違規行
    為，則原處分機關依據道路交通管理處罰條例第53條第 1項
    、第63條第1項第3款之規定，裁處異議人罰鍰2700元並記違
    規點數 3點，核無違誤，異議人之異議為無理由，應予駁回
    。
據上論斷，應依道路交通案件處理辦法第19條，裁定如主文。
中    華    民    國    97    年    11    月    13    日
                  交通法庭   法  官  魏俊明
上列正本證明與原本無異。
如對本裁定不服，應於送達後5日內，向本院提出抗告狀（應抄
附繕本）。
中    華    民    國    97    年    11    月    13    日
                             書記官


司法院資訊處製作；財團法人民間司法改革基金會備份。
